【裁判字號】    95,抗,257
【裁判日期】    950720
【裁判案由】    假扣押
【裁判全文】
臺灣高等法院民事裁定                   95年度抗字第257號
抗  告  人  陞技股份有限公司
法定代理人  乙○○
上列抗告人與相對人Welton Capital Management Ltd.間假扣押
事件，對於中華民國94年12月30日台灣士林地方法院94年度裁全
字第5350號裁定，提起抗告，本院裁定如下：
    主  文
抗告駁回。
抗告費用由抗告人負擔。
    理  由
一按債權人就金錢請求或得易為金錢請求之請求，欲保全強制執
  行聲請假扣押，當釋明請求及假扣押之原因後，如併就債務人
  所應受之損害，已供法院所定之擔保者，法院即得予以准許，
  此觀民事訴訟法第522條第1項及第526條第1、2項之規定即明
  。又未經認許其成立之外國法人，雖不能認其為法人，然仍不
  失為非法人之團體，苟該非法人團體設有代表人或管理人者，
  依民事訴訟法第40條第3項之規定，自有當事人能力；至其在
  臺灣是否設有事務所或營業所則非所問，業據最高法院50年台
  上字第1898號判例著有明文。
二抗告意旨略以：相對人係登記於英屬維京群島之公司，且在我
  國境內並無住所或營業所。然其於原法院提出本件聲請時，既
  未提出任何經我國認許之證明或任何經認證之註冊登記資料，
  以證其係依英屬維京群島當地法令合法註冊成立之公司，及其
  聲請狀所載之法定代理人「甲○○○○○○ ○○○」具有合法代理權限
  ；另相對人於原法院所提出之聲請狀，亦未經我國駐外機關認
  證，則其上簽名印文是否確為相對人所為，亦有疑義。本件聲
  請顯有不符民法及民事訴訟法關於法定代理人及當事人能力之
  規定，詎原法院不察，竟准予假扣押之聲請，爰提起抗告，求
  予廢棄原裁定云云。
三查相對人係依英屬維京群島法令註冊成立而未經我國認許之外
  國公司，並以甲○○○○○○ ○○○為其代表人，有其提出經我國駐聖
  克里斯多福大使館認證之設立登記資料影本附卷可憑，又此影
  本另經臺灣臺北地方法院所屬民間公證人趙原孫事務所認證無
  訛（本院卷第27-52頁），是揆諸首揭說明，相對人之當事人
  能力並無欠缺。又如有用印章代簽名者，其蓋章與簽名生同等
  之效力，民法第3條第2項定有明文，此項規定，不因其所表彰
  者為本國法人或外國法人而異，果屬印章，一經蓋用，以代簽
  名者，即應認其與簽名生同等之效力；是相對人提出於原法院
  之聲請狀，既蓋有其法人及代表人之印文，則其聲請書狀程式
  難謂有何不備。況該印文之真正，業經相對人之代表人
  甲○○○○○○ ○○○在前開民間公證人前承認，並認證在案（本院卷
  第53頁）；而抗告人徒言爭執該印文之真正，未提出證明以實
  其說，顯不足採。另經本院依職權調閱本件當事人間於臺灣士
  林地方法院之他案假扣押事件（94年度裁全字第5009號，下稱
  士林地院假扣押事件）全卷，核相對人代表人於授權書上之簽
  名，與士林地院假扣押事件附卷之委任狀上簽名相同，有委任
  狀影本附卷可憑（本院卷第57頁），為肉眼即可辨認，更無許
  抗告人否認。是依上開說明，原法院以相對人既已提出公開說
  明書（節錄）、公司債公告、帳戶對帳單等件影本為證，並陳
  明願供擔保以補釋明之不足，而認其就請求之原因已有相當釋
  明，雖就假扣押原因之釋明尚有不足，惟擔保足以補之，予以
  准許相對人假扣押之聲請，核無不合。抗告意旨指摘原裁定不
  當，求予廢棄，非有理由，爰裁定如主文。
中    華    民    國    95    年    7     月    20    日
                  民事第十六庭審判長法  官  沈方維
                                    法  官  張  蘭
                                    法  官  湯美玉
正本係照原本作成。
本裁定除以適用法規顯有錯誤為理由，並經本院許可外，不得再
抗告。如提起再抗告，應於收受後10日內委任律師為訴訟代理人
向本院提出再抗告狀。並繳納再抗告費新台幣１千元。
中    華    民    國    95    年    7     月    21    日
                                    書記官  賴淑真


司法院資訊處製作；財團法人民間司法改革基金會備份。
